臺灣桃園地方法院刑事判決　　　　　　　　96年度易字第76號
公　訴　人　臺灣桃園地方法院檢察署檢察官
被　　　告　丁○○
上列被告因竊盜案件，經檢察官提起公訴（95年度偵字第21622
號），合議庭裁定由受命法官獨任進行簡式審判程序，本院判決
如下：
    主  文
丁○○竊盜，處有期徒刑貳月；又竊盜，處有期徒刑月，扣案
之鑰匙壹支沒收之；又攜帶兇器竊盜，處有期徒刑肆月，扣案之
剪刀壹把沒收之；又攜帶兇器竊盜，處有期徒刑伍月，扣案之剪
刀壹把沒收之。應執行有期徒刑壹年，扣案之鑰匙壹支、剪刀壹
把沒收之。
    事  實
一、
  (一)丁○○基於意圖為自己不法之所有，於民國95年8 月5 日下
    午6 時許，在臺北縣三峽鎮○○路○ 段251-1 號旁，見乙○○所有之車牌號碼SZ-3705 號自小客車車門未鎖，竟開啟車
    門，徒手竊取乙○○置於車內之汽車駕照1張。
  (二)丁○○另基於意圖為自己不法之所有，於95年8 月7 日下午
    10時許，在臺北縣土城市○○路○ 段255 號前，見戊○○所
    有之車牌號碼CAE-271 號重型機車停放該處，竟以其所有之
    自備鑰匙開啟該機車而竊取之，得手後駕駛該機車離去，並
    供代步使用。
  (三)丁○○另基於意圖為自己不法之所有，於95年8 月10日下午
    2 時許，攜帶其所有且客觀上足以為兇器之剪刀1 把，在桃
    園縣桃園市○○街121-10巷1 號前，見甲○○所有之車牌號
    碼5P-8731 號自小客貨車停放該處，持上揭剪刀撬開該車門
    ，竊取甲○○置於該車內之車牌號碼5P-8731 號自小客貨車
    行照及汽車駕照各1張。
  (四)丁○○另基於意圖為自己不法之所有，於95年8 月10日下午
    2 時30分許，持上揭客觀上足以為兇器之剪刀1 把，在桃園
    縣桃園市○○街80號前，見丙○○所有之車牌號碼RZ-2529
    號自小客車停放該處，竟開啟車門，且以該剪刀剪斷電線後
    ，竊取車內之汽車音響1台。
  嗣經丁○○駕駛其上揭所竊取之車牌號碼CAE-271 號重型機車
  外出，於95年8 月10日下午6 時20分許，行經桃園縣桃園市○○路67號前，為警查獲其騎乘贓車後，並扣得車牌號碼CAE-27
  1 號重型機車1 部，在警察尚未發現上揭(一)、(三)、(四)犯行時，
  即主動供出該3 件竊盜犯行，而循線查獲上情。並扣得車牌號
  碼5P-8731 號自小客貨車行照1 張、鄭家宏所有之駕照1張、
  乙○○所有之駕照1 張、丙○○所有之汽車音響1 台（均已分
  別發還所有人）、鑰匙1 支、剪刀1 把。
二、案經桃園縣政府警察局大溪分局報請臺灣桃園地方法院檢察
    署檢察官偵查起訴。
    理  由
一、本件被告丁○○所犯為死刑、無期徒刑或最輕本刑為3 年以
    上有期徒刑以外之罪，其於準備程序中就被訴事實為有罪之
    陳述，經受命法官告知簡式審判程序之旨，並聽取公訴人及
    被告之意見後，依刑事訴訟法第273 條之1 第1 項規定，合
    議庭裁定由受命法官獨任進行簡式審判程序，合先敘明。
二、上開犯罪事實，業據被告供認不諱，核與被害人戊○○、甲○○、乙○○、丙○○於警詢中證述屬實，且有扣案物品目
    錄表、戊○○出具之贓物認領保管單、車輛遺失尋獲電腦輸
    入單、車輛竊盜、車牌失竊資料個別查詢表- 查詢車輛認可
    資料、甲○○出具之贓物認領保管單、乙○○出具之贓物認
    領保管單、丙○○出具之贓物認領保管單、搜索扣押筆錄、
    各1 份、車籍作業系統- 查詢認可資料3 份附卷可稽，被告
    4 次竊盜犯行，應堪認定。
三、扣案之剪刀1 把，其客觀上乃可持以傷害人之生命、身體，
    而對人身安全構成威脅，應屬兇器無訛。核被告就犯罪事實
    一、二所為，均係犯刑法第320 條第1 項竊盜罪；被告就犯
    罪事實三、四所為，均係犯刑法第321 條第1 項第3 款之攜
    帶兇器竊盜罪。被告上開2 次竊盜犯行及2 次加重竊盜犯行
    ，均係於95年7 月1 日刑法第56條連續犯規定經修正刪除後
    所為，故其4 次犯行因犯意各別，行為不同，應分論併罰。
    。被告於警察尚未發現犯罪事實一、三、四所示之犯行時，
    即主動供認犯罪表明願意接受審判，此參見警詢筆錄自明，
    且經證人即員警鄒文欽於本院審理時證述明確，其就3 件犯
    行乃符合自首之要件，均應依刑法第62條前段規定減輕其刑
    。爰審酌被告正值青壯年，因一時缺錢花用，竟以竊盜手段
    侵害他人財產，另斟酌其所竊取之財物價值非鉅，犯後坦承
    犯行，態度良好等一切情狀，分別量處如主文所示之刑，並
    定其應執行之刑。扣案之鑰匙1 支、剪刀1 把，均係被告所
    有，且為其犯罪所用之物，業據其於警詢、本院審理中供承
    在卷，應依刑法第38條第1 項第2 款規定併予宣告沒收。
據上論斷，應依刑事訴訟法第273 條之1 第1 項、第299 條第1
項前段，刑法第320 條、第321 條第1 項第3 款、第62條前段、
第51條第5 款、第38條第1 項第2 款，刑法施行法第1 條之1 第
1項、第2項前段，判決如主文。
本案經檢察官柯怡如到庭執行職務。
中 　　華 　　民　 　國　　96　　年　　2　 月　  16   日
                    刑事第五庭  法　官  陳月雯
以上正本與原本無誤。
如不服本判決，應於判決送達後10日內，向本院提出上訴狀。
                                書記官  吳瓊英
中　　華　　民　　國　　96　　年　　2 　　月　　26　　日
附錄論罪科刑法條：
中華民國刑法第320條
意圖為自己或第三人不法之所有，而竊取他人之動產者，為竊盜
罪，處5 年以下有期徒刑、拘役或5 百元以下罰金。
意圖為自己或第三人不法之利益，而竊佔他人之不動產者，依前
項之規定處斷。
前二項之未遂犯罰之。
中華民國刑法第321 條
犯竊盜罪而有左列情形之一者，處6 月以上、5 年以下有期徒刑
：
  一、於夜間侵入住宅或有人居住之建築物、船艦或隱匿其內而
      犯之者。
  二、毀越門扇、牆垣或其他安全設備而犯之者。
  三、攜帶兇器而犯之者。
  四、結夥三人以上而犯之者。
  五、乘火災、水災或其他災害之際而犯之者。
  六、在車站或埠頭而犯之者。
前項之未遂犯罰之。
